【裁判字號】    99,審訴,3261
【裁判日期】    991110
【裁判案由】    毒品危害防制條例
【裁判全文】
臺灣高雄地方法院刑事判決            99年度審訴字第3261號
公  訴  人  臺灣高雄地方法院檢察署檢察官
被      告  甲○○
上列被告因毒品危害防制條例案件，經檢察官提起公訴（99年度毒
偵字第4585號）嗣因被告就被訴事實為有罪陳述，經本院告知簡
式審判程序意旨並聽取公訴人及被告之意見後，本院合議庭裁定
由受命法官獨任依簡式審判程序審理，判決如下：
    主  文
甲○○施用第一級毒品，累犯，處有期徒刑壹拾壹月。
    事  實
一、甲○○曾於民國89年間因施用毒品案件，經本院以89年度毒
    聲字第1106號裁定送觀察、勒戒後，認有繼續施用毒品傾向
    ，再經裁定令入戒治處所施以強制戒治，於90年6 月11日執
    行完畢，並經臺灣高雄地方法院檢察署檢察官以90年度戒毒
    偵字第738 號不起訴處分確定。於前開戒治執行完畢釋放後
    5 年內，復於94年間因施用毒品案件，經本院以94年度簡字
    第3793號判處有期徒刑5 月確定。另於96年間因施用毒品案
    件，經本院分別以( 一)96 年度訴字第1566號判處有期徒刑
    1 年4 月確定（嗣經本院以96年度聲減字第8468號裁定減刑
    為有期徒刑8 月確定）；( 二)96 年度訴字第3961號判處有
    期徒刑1 年確定；( 三)96 年度訴字第4593號判處有期徒刑
    9 月確定。上開各罪，經本院以97年度審聲字第344 號裁定
    為應執行有期徒刑2 年3 月確定，並接續執行，於98年12月
    8 日縮短刑期執行完畢。復基於施用第一級毒品海洛因之犯
    意，於99年6 月4 日下午4 時35分許為警採尿回溯72小時內
    之某時，在其位於高雄市○○區○○路216 號住處，將海洛
    因摻水以注射針筒方式，施用第一級毒品海洛因1 次。嗣因
    竊盜案件於99年6 月4 日下午4 時35分許經警帶至警局，並
    得其同意採集尿液送驗，結果呈可待因、嗎啡陽性反應，始
    悉上情。
二、案經高雄市政府警察局三民第一分局報請臺灣高雄地方法院
    檢察署檢察官偵查起訴。
    理  由
一、本件被告甲○○所犯係死刑、無期徒刑、最輕本刑為3 年以
    上有期徒刑以外之罪，其於準備程序中就被訴事實為有罪之
    陳述，經本院告知簡式審判程序之旨，並聽取公訴人及被告
    意見後，合議庭裁定由受命法官獨任進行簡式審判程序，合
    先敘明。
二、訊據被告對於上揭時、地，施用第一級毒品海洛因之事實，
    坦承不諱，而被告為警查獲所採之尿液檢體，經送高雄市立
    凱旋醫院以酵素免疫分析法及氣相層析質譜檢驗結果，呈現
    可待因、嗎啡陽性反應，此有高雄市立凱旋醫院99年6 月24
    日高市凱醫驗字第A00000000 號濫用藥物成品檢驗報告暨尿
    液送驗與真實姓名對照表各1 份在卷可稽。足徵被告之任意
    性自白核與事實相符，應堪信為真實，可採為本件論罪科刑
    之依據。是本件事證明確，被告施用第一級毒品犯行，洵堪
    認定，應予依法論科。
三、按海洛因為毒品危害防制條例第2 條第2 項第1 款所稱之第
    一級毒品，不得施用、持有。次按觀察、勒戒或強制戒治執
    行完畢釋放後，5 年內再犯第10條之罪者，應依一般刑事訴
    訟程序予以起訴論罪科刑，此觀諸毒品危害防制條例第20條
    、第23條第2 項規定自明。再按犯毒品危害防制條例第10條
    之罪，經觀察、勒戒後，認無繼續施用毒品之傾向，應即釋
    放，並為不起訴處分；認有繼續施用毒品之傾向者，應由檢
    察官聲請法院裁定令入戒治處所施以強制戒治，至無繼續戒
    治之必要，強制戒治期滿，應即釋放，由檢察官為不起訴處
    分。經觀察勒戒、強制戒治執行完畢釋放後，5 年內再犯第
    10條之罪，依93年1 月9 日修正施行之毒品危害防制條例第
    23條第2 項規定意旨，應由檢察官偵查起訴。又依修正後之
    規定，僅限於「初犯」及「5 年後再犯」二種情形，始應先
    經觀察、勒戒或強制戒治程序。倘被告於5 年內已再犯，經
    依法追訴處罰，縱其第3 次（或第3 次以上）再度施用毒品
    之時間，在初犯經觀察、勒戒或強制戒治執行完畢釋放5 年
    以後，已不合於「5 年後再犯」之規定，且因已於「5 年內
    再犯」，顯見其再犯率甚高，原實施觀察、勒戒或強制戒治
    ，已無法收其實效，即應依該條例第10條處罰（最高法院97
    年度第5 次刑事庭會議決議參照）。查被告曾於89年間因施
    用毒品案件，經本院以89年度毒聲字第1106號裁定送觀察、
    勒戒後，認有繼續施用毒品傾向，再經裁定令入戒治處所施
    以強制戒治，於90年6 月11日執行完畢，並經臺灣高雄地方
    法院檢察署檢察官以90年度戒毒偵字第738 號不起訴處分確
    定。於前開戒治執行完畢釋放後5 年內，復於94年間因施用
    毒品案件，經本院以94年度簡字第3793號判處有期徒刑5 月
    確定，有臺灣高等法院被告前案紀錄表1 份在卷可參，復於
    99年3 月17日某時，施用第一級毒品海洛因1 次，經本院判
    處有期徒刑9 月，則本件被告施用毒品公訴人予以起訴，尚
    無不合，本院自得依法論科。
四、核被告所為，係犯毒品危害防制條例第10條第1 項之施用第
    一級毒品罪。被告持有第一級毒品後進而施用，其持有之低
    度行為應為施用之高度行為所吸收，故不另論其持有毒品罪
    。被告有事實欄所載之前案紀錄，甫於98年12月8 日執行完
    畢，有卷附臺灣高等法院被告前案紀錄表可按，其受有期徒
    刑執行完畢，5 年以內故意再犯有期徒刑以上之罪，為累犯
    ，應加重其刑。本院審酌被告前因施用毒品案件，經勒戒、
    觀察及強制戒治程序，由檢察官不起訴處分後，仍不知悛悔
    ，再次施用毒品自戕其身，顯然缺乏戒絕毒品之決心，且被
    告前有毒品之前科紀錄，素行不良，惟念及被告坦承施用第
    一級毒品之事實，且其行為尚未害及他人，並斟酌被告之犯
    罪動機、手段以及被告之智識程度等一切情狀，量處如主文
    所示之刑。
據上論斷，應依刑事訴訟法第273 條之1 第1 項、第284 條之1
、第299 條第1 項前段，毒品危害防制條例第10條第1 項，刑法
第11條前段、第47條第1 項，判決如主文。
本案經檢察官李英霆到庭執行職務。
中    華    民    國    99    年    11    月    10    日
                  刑事第十庭     法  官  廖建瑜
以上正本證明與原本無異。
如不服本判決應於收受送達後10日內向本院提出上訴書狀，並應
敘述具體理由；如未敘述上訴理由者，應於上訴期間屆滿後20日
內向本院補提理由書（均須按他造當事人之人數附繕本）「切勿
逕送上級法院」。
中    華    民    國    99    年    11    月    10    日
                                 書記官  林介欽

司法院資訊處製作；財團法人民間司法改革基金會備份。
